【裁判字號】    92,簡上,81
【裁判日期】    920630
【裁判案由】    傷害
【裁判全文】
臺灣嘉義地方法院刑事判決                          九十二年度簡上字第八一號
    上  訴  人
    即  被  告  辛○○
    選任辯護人  彭冀湘律師
                劉炯意律師
右列上訴人因傷害案件，不服本院簡易庭中華民國九十二年四月七日九十二年度簡字
第四一八號第一審判決（聲請簡易判決處刑書案號：臺灣嘉義地方法院檢察署九十二
年度偵字第一一四七號），提起上訴，本院管轄之第二審合議庭判決如左：
    主  文
上訴駁回。
    事  實
一、辛○○於民國九十二年一月二十五日上午九時十分許，在嘉義市○區○○里○○
    鄰○○街四三三號前，見丁○自其店門前經過，遂基於傷害之犯意，以右手拳頭
    毆打丁○左側頸部，致丁○受有左側頸部紅腫６公分＊３公分之傷害，嗣經丁○
    報警，始知上情。
二、案經丁○訴由嘉義市警察局第一分局報請臺灣嘉義地方法院檢察署檢察官偵查聲
    請簡易判決處刑。
    理  由
一、訊據上訴人即被告矢口否認右揭犯行，辯稱：當天丁○說我指他，就把一碗粥丟
    到地上走了云云。經查：
    （一）右揭犯行，除據告訴人丁○於警訊、偵查及本院調查時指述綦詳外，且據
          證人戊○○於偵查時證稱：「該日我有看見與我身材相仿的男人打月，那
          時我才停車，從遠處看到上述情形：：我只看到他由屋內出去，用右手拳
          頭打月的頸子：：」（見偵卷第十四頁背面）且丁○確受有左側頸部６公
          分＊３公分之傷害，此有行政院衛生署嘉義醫院出具之診斷證明書一紙附
          卷可參，足佐告訴人前開指述，應為實在。
    （二）關於案發之情形，被告辛○○於警訊時自白稱：「我因於九十二年一月二
          十五日上午九時三十分再嘉義市○○街四三三號昇利店內時，我手指（食
          指）指店外，剛好有乙名婦人丁○經過，就來詢問我為何指他：：」（見
          警卷第二頁背面）核與告訴人丁○所指稱之：「當日我手捧一晚粥『經過
          』嘉義市○○街四三三號前：：」相符，足見案發當時，丁○乃經過葉龍
          水之店前，惟查，證人辛○○於本院調查時卻改稱：「當時我和朋友在聊
          天，我手指到外面出去，丁○就從我的右前方走過來，走道機車道那裡：
          ：」（見本院卷第二十頁、三十四頁）而證人即被告之妻己○○於本院調
          查時亦證稱；「當天我吃完早餐回來，我看到我先生和一個歐吉桑講話：
          ：我就看到丁○從對街走過來：：」（見本院卷第二十頁、三十四頁）依
          被告辛○○於本院之自白及其妻之證言，皆稱丁○乃從對街走來，供述雖
          屬一致，惟與被告辛○○於警訊及偵查中稱丁○乃經過其店門之陳述不符
          ，且依被告與證人己○○所繪製之現場圖，斯時辛○○乃於店門口，亦與
          辛○○於警訊時稱乃於店內等情不符，且衡諸常情，北興街乃於市○○○○街道且斯時乃該市集交易集中之時，來往之人潮甚多，告訴人丁○乃端
          一碗粥欲行返回北興街口與友愛路口之攤位做生意，可得想見其內心應係
          急於返回攤位照故生意，倘告訴人丁○係於對街行走，路中又有往來頻繁
          之行人及車輛，如何會注意正於店內之辛○○之食指是否指向丁○？遑論
          丁○年已六十餘歲，內心正急於趕赴攤位做生意，是證人己○○於本院調
          查時所述雖與被告辛○○一致，惟與被告辛○○警訊時所述不符，且與常
          情有違，自難採信，至證人即被告之父庚○○所言，稱告訴人將粥丟於地
          上，亦與證人己○○所稱先溢出再丟至地上之陳述不符，亦難採信。
    （三）證人乙○○於本院調查時雖證稱：「當天歐巴桑是在賣東西，上訴人之前
          就和告訴人有爭執，當天他們兩人遇到，他們兩人爭吵後就走了：：（問
          ：是否可以確定歐巴桑沒有被打？）沒有被打：：」（見本院卷第七十頁
          ）惟查，證人乙○○乃於北興街與友愛路口販售水果，而其攤位係於告訴
          人丁○販售雞蛋糕之後方，證人即於被告所店舖對街販售雞肉之甲○○於
          本院調查時證稱：「（問；北興街和友愛路口有一個賣水果，是否認識？
          ）：：他的店離我的店很遠：：」（見本院卷第九十四、一○四頁）而案
          發當時正係市集熱鬧之時，證人甲○○及於被告隔壁販售水果之丙○○尚
          因忙於生意而無法確定告訴人是否曾遭毆打，證人乙○○亦應於遠處之北
          興街及友愛路口忙於販售水果，且依被告所稱之發生情節時間非長，且本
          案之被告及告訴人均與證人乙○○毫無瓜葛，如何得於相距被告店舖很遠
          之處明確知悉告訴人未遭毆打已屬可疑，再者，依被告所稱之情節，告訴
          人乃不滿被告以手指指向丁○而爭執，隨即將手中所端之粥丟於被告店門
          口，二人之前並無爭執，且二人並非遇到而起爭執，證人所述之情節亦與
          被告所述不符，亦難採信。
    （四）至於證人戊○○乃身高一八五公分、體重九十五公斤，雖與被告之一六六
          公分、七十二公斤之身高相距不少，然二人皆為壯碩體型，證人戊○○自
          遠處觀看，且當時因乘坐於機車上，因而認二人之身材相當，尚與常情無
          違，而證人戊○○雖證稱係受告訴人丁○所託出來做證，惟經本院詳加詢
          問當時出面拜託證人戊○○者有何人，證人戊○○則詳加說明稱有告訴人
          丁○及其先生，而丁○於本院調查時雖稱乃其夫請證人戊○○做證，惟因
          當時告訴人丁○亦在現場且此事丁○乃為告訴人，證人戊○○主觀上認係
          受告訴人所託，故稱係受丁○所託，亦符合一般人之認知常情，尚難認其
          供述與告訴人所述不符，至於證人戊○○所稱之正面與背面之問題，證人
          亦曾敘及告訴人曾轉身，因證人戊○○對於被告之背面印象較為深刻而稱
          背面就是這樣，本院認亦難即認證人戊○○所述相互矛盾，至於被打後告
          訴人雖稱自己仍站著，證人戊○○稱告訴人身體有低下來，二者並無矛盾
          ，且衡諸常情，若人遭到毆打，往往因疼痛而姿勢略有偏斜而稍彎，而仍
          係持站立之姿，並無違背，而證人戊○○乃稱：「他有端一碗東西。但是
          被打掉下去：：」雖與告訴人所稱：「上訴人打我第一下的時候，我的粥
          就溢出半碗：：整個碗破掉：：」雖略有差異，惟因證人乃於較遠之處見
          粥掉落後即行離開而誤認粥已被打掉下去亦有可能，且事發乃瞬間之事，
          且與證人戊○○並無何切身之關係，衡情一般人對於細節之記憶應非太深
          ，證人戊○○乃於事發一周後始受委託，且至本院作證時已距案發約半年
          之久，印象難免模糊，因而細節與告訴人所稱略有出入，方與通常人記憶
          程度相符，綜上所述，證人所述雖與告訴人所述略有出入，惟乃細節問題
          ，相較於證人即被告之妻己○○所述與被告警訊所述完全不符及證人林宗
          成所述非細節部分之案發始末完全與被告所述不符，本院認應以證人游國
          良所述較為可採。
    （五）告訴人丁○及其夫乃於北興街與友愛路口販售雞蛋糕及綠豆露維生之攤販
          ，實乃有工作始可溫飽之一般民眾，案發當時丁○尚無法於店內好好享用
          早餐，乃端乙碗粥急忙欲行返回攤位，被告稱乃因自己用手指丁○，丁○
          因而將粥丟於地上離開實與常情有違，且依診斷證明書所載，告訴人丁○
          乃於案發當日十時三十五分許即至行政院衛生署嘉義醫院就診，斯時亦為
          生意正忙之時刻，倘丁○並非遭被告毆打而有就診之需要，焉有無端放下
          生意隨即至醫院就診之理？證人戊○○因其父母居於該處常至北興街購物
          ，且其身材壯碩始丁○之先生對其有印象，因而請其為其妻作證，於情於
          理並無違背，被告一再否認犯罪，非但其先後供述不符，並與其所聲請傳
          訊之證人就非細節之事項所述亦屬不符，遑論其所述之案發原因，實與常
          理有違，自難採信，綜上所述，本案事證明確，被告犯行堪以認定。
二、核被告所為，係犯刑法第二百七十七條第一項之傷害罪。原審依刑事訴訟法第四
    百四十九條第一項，刑法第二百七十七條第一項、第四十一條第一項前段，罰金
    罰鍰提高標準條例第一條前段、第二條，逕以簡易判決判處有期徒刑三月，如易
    科罰金以三百元折算一日，經核其認事用法及量刑均屬妥適，被告即上訴人上訴
    意旨否認犯罪，為無理由，應予駁回。
據上論結，應依刑事訴訟法第四百五十五條之一第一項、第三項、第三百六十八條，
判決如主文。
本案經檢察官陳鈴香到庭執行職務。
中      華      民      國    九十二    年       六      月     三十    日
                              臺灣嘉義地方法院刑事第三庭
                                  審判長  法  官   沈  福  財
                                          法  官   林  福  來
                                          法  官   康  存  真
右正本證明與原本無異。
本件不得上訴。
中      華      民      國    九十二    年       六      月     三十    日
                                          書記官   林  美  芳


司法院資訊處製作；財團法人民間司法改革基金會備份。
